臺灣臺中地方法院小額民事判決 
            110年度沙小字第898號
原      告  馨琳揚企管顧問有限公司


法定代理人  唐明良  
訴訟代理人  唐聕婷  
訴訟代理人兼送達代收人
            王郁雯  
被      告  張永民  


上列當事人間請求給付電信費事件，本院於民國110年12月7日言
詞辯論終結，判決如下：
    主      文
被告應給付原告新臺幣15,042元，及自民國110年11月7日起至清
償日止依照週年利率5％計算之利息。
訴訟費用新臺幣1,000元由被告負擔。
本判決得假執行。
    事實及理由
一、按訴狀送達後，原告不得將原訴變更或追加他訴。但請求之
    基礎事實同一者、擴張或減縮應受判決事項之聲明者，不在
    此限，民事訴訟法第255條第1項第2、3款定有明文。本件原
    告起訴聲明請求被告給付新臺幣（下同）19,946元，及自起
    訴狀繕本送達次日起至清償日止依照年息5％計算之利息。嗣
    於民國110年12月7日言詞辯論程序中減縮其中電信費4,904
    元不請求。核其所為之變更，為訴之減縮，揆諸首開規定，
    應予准許，合先敘明。
二、原告主張：被告於民國100年2月26日起陸續向訴外人即原債
    權人臺灣大哥大電信股份有限公司（下稱臺灣大哥大）申辦
    租用行動電話門號0000000000號使用，並簽訂行動電話服務
    申請書，嗣被告以該電話門號撥打使用，被告未依約繳納電
    話費，迄今尚積欠該等門號電信費共計新臺幣（下同）4,90
    4元及專案補償款15,042元未為繳納，總計積欠19,946元。
    嗣臺灣大哥大於108年6月21日將上開債權讓與原告，原告已
    通知被告本件債權轉讓。爰依電信服務使用契約及債權讓與
    之法律關係，提起本件訴訟，並請求法院判決：（一）被告
    應給付原告15,042元及自起訴狀繕本送達次日起至清償日止
    依照年息5％計算之利息。（二）訴訟費用由被告負擔。
三、被告答辯：這支手機是業務一直跟我推銷，把合約寄給我，
    我就把合約簽回去，我願意付這一筆錢，只是希望能夠分期
    付款，並減輕一點。並聲明：請求駁回原告之訴，訴訟費用
    由原告負擔。
四、得心證之理由：原告主張之事實已據提出經濟部商工登記公
    示資料查詢服務、債權讓與證明書、行動電話/第三代行動
    通信業務申請書、行動電話/第三代行動通信/行動寬頻業務
    申請書、電信費帳單、專案補貼款繳款通知書、債權讓與通
    知書、掛號郵件收件回執、戶籍謄本等為證，被告雖以前情
    答辯，惟被告所執經濟能力不佳，無法全部一次清償債務等
    情事，所涉僅係被告無法清償上開債務之原因，並非原告行
    使上開債權請求權之消滅、排除及障礙事由，是被告所執上
    開辯詞，並無可採。從而，原告依系爭電信服務契約及債權
    讓與之法律關係，訴請被告給付如主文第1項所示之金額及
    自起訴狀繕本送達次日（即110年11月7日）起至清償日止依
    照年息5％計算之利息，為有理由，應予准許。
五、本件係適用小額程序而為被告敗訴之判決，依民事訴訟法第
    436條之20規定，應依職權宣告假執行；併依同法第436條之
    19第1項規定，確定本件訴訟費用額為1,000元，依民事訴訟
    法第78條，命由被告負擔之。
中　　華　　民　　國　　110 　年　　12　　月　　21　　日
                        臺灣臺中地方法院沙鹿簡易庭
                            法  官  劉國賓
以上為正本，係照原本作成。
如不服本判決，應於送達後廿日內，以判決違背法令為理由，向
本院提出上訴狀並表明上訴理由（上訴理由應表明一、原判決所
違背之法令及其具體內容；二、依訴訟資料可認為原判決有違背
法令之具體事實），如於本判決宣示後送達前提起上訴者，應於
判決送達後廿日內補提上訴理由書（須附繕本）。
中　　華　　民　　國　　110 　年　　12　　月　　21　　日
                            書記官  許宏谷